臺灣高雄地方法院民事裁定
109年度消債抗字第26號
聲  請  人  劉俊緯（原名劉俊瑋）


上列聲請人與國泰世華商業銀行股份有限公司等人間消費者債務
清理條例聲請免責事件，本院於民國110年4月21日所為裁定，聲
請人聲請更正，本院裁定如下：
    主  文
聲請駁回。
    理  由
一、聲請意旨略以：本院於民國110年4月21日所為109年度消債
    抗字第26號裁定（下稱原裁定），理由第4頁第22行起認定9
    6、97年度公告之臺灣省每人每月最低生活費各為新台幣（
    下同）9,509元及9,829元，聲請人於96年1月21日至98年1月
    20日（下稱系爭期間）須與其他2名扶養義務人共同扶養父
    親，應負擔之比例為百分之33，並於理由第4頁第28至30行
    認定聲請人於系爭期間自己及應受其扶養之人之必要生活費
    用為617,269元【計算式：（9,509＋9,829）×1.33×24＝617,2
    69，小數點以下四捨五入】。惟上開計算式及計算結果顯有
    違誤，應予更正為聲請人於系爭期間自己及應受其扶養之人
    之必要生活費用為308,635元【計算式：（9,509×1.33×12）
    ＋（9,829 ×1.33×12）＝308,635，小數點以下四捨五入】，
    爰聲請裁定更正等語。
二、按判決如有誤寫、誤算或其他類此之顯然錯誤者，法院得依
    聲請或依職權以裁定更正，民事訴訟法第232條第1項前段定
    有明文。此依同法第239條規定，於裁定準用之。又所謂顯
    然錯誤，乃指裁判中所表示者與法院本來之意思顯然不符者
    而言，且更正裁定，並非法院就事件之爭執重新為裁判，不
    過將裁判中誤寫、誤算或其他類此之顯然錯誤，加以更正，
    使裁判中所表示者，與法院本來之意思相符，原裁判之意旨
    ，並未因而變更（最高法院41年台抗字第66號、79年台聲字
    第349號裁判意旨參照）。
三、查經調閱本院109年度消債抗字第26號卷宗，原裁定理由第4
    頁第28至30行認定聲請人於系爭期間，自己及應受其扶養之
    人之必要生活費用為617,269元【計算式：（9,509＋9,829）
    ×1.33×24＝617,269，小數點以下四捨五入】，其計算式
　　將96年、97年之必要生活費加總後乘以24個月，而原裁定理
    由第4頁第30行至第5頁第3行另敘明上開計算式方屬正確，
    本院99年度消債聲字第175號裁定關於聲請人及應受聲請人
    扶養之人必要生活費用之計算期間，係將2年誤為12個月，
    而誤算為309,408元等語，可見其計算式所表示並無與其本
    來意思顯然不符之情形。原裁定復依前揭論述及計算結果，
    於其後理由中認定聲請人於系爭期間之固定收入，扣除自己
    及應受其扶養之人之必要生活費用後已無餘額，進而認定本
    件無消費者債務清理條例第141條第1項規定之適用，並據以
    駁回聲請人之抗告，益徵原裁定法院之意思本即為聲請人於
    系爭期間之固定收入，扣除自己及應受其扶養之人之必要生
    活費用後已無餘額，難認有何誤寫、誤算或其他類此之顯然
    錯誤。且上開計算式如予以變更，將導致聲請人於系爭期間
    之固定收入，扣除自己及應受其扶養之人之必要生活費用後
    「仍有餘額」，而變更原裁定之意旨，亦非民事訴訟法第23
    2條所定得為更正之範圍。從而，聲請人聲請裁定更正原裁
    定，於法不合，應予駁回。
四、爰為裁定如主文所示。　　
中　　華　　民　　國　　111 　年　　9 　　月　　14　　日
                  民事第二庭    審判長法  官  陳宛榆  
　　　　　　　　　                    法  官  施盈志
　　　　　　　　　                    法  官  林婕妤
以上正本係照原本作成。
對本裁定除有涉及法律見解且具有原則上之重要性者外，不得再
抗告。如提再抗告，應於裁定送達後十日內，以書狀向本院提出
再抗告，並應委任律師為代理人及繳納再抗告費新台幣1000元。
中　　華　　民　　國　　111 　年　　9 　　月　　15　　日
                                      書記官  黃雅慧